臺灣臺北地方法院民事裁定  
111年度勞補字第349號
原      告  池雪麗  
訴訟代理人  邱翊森律師
被      告  池先生茶餐廳有限公司



法定代理人  池家瑋  


訴訟代理人  余宗鳴律師
複代理人    陳俊諭    
上列當事人間請求確認僱傭關係等事件，本院裁定如下：
    主  文
原告應於本裁定送達後5日內繳納第一審裁判費新臺幣1萬7,196
元，逾期未補正，即駁回原告之訴。
    理  由
一、按提起民事訴訟，應依民事訴訟法第77條之13或第77條之14
    之規定繳納裁判費，茲屬必備之程式。又按以一訴主張數項
    標的者，其價額合併計算之。但所主張之數項標的互相競合
    或應為選擇者，其訴訟標的價額，應依其中價額最高者定之
    ；有關勞動事件之處理，依本法之規定；本法未規定者，適
    用民事訴訟法及強制執行法之規定；因定期給付涉訟，其訴
    訟標的之價額，以權利存續期間之收入總數為準；期間未確
    定時，應推定其存續期間。但超過5年者，以5年計算；因確
    認僱傭關係或給付工資、退休金或資遣費涉訟，勞工或工會
    起訴或上訴，暫免徵收裁判費三分之二，民事訴訟法第77條
    之2第1項、勞動事件法第15條、第11條、第12條第1項定有
    明文。另原告之訴，有起訴不合程式或不備其他要件者，法
    院應以裁定駁回之，但其情形可以補正者，審判長應訂期間
    先命補正，民事訴訟法第249條第1項第6款亦有明文。
二、經查，原告起訴聲明：「㈠確認兩造間僱傭關係存在。㈡被告
    應自民國110年12月16日起至原告復職之日止，按月於每月5
    日給付原告新臺幣（下同）20萬元，及自起訴狀繕本送達翌
    日起至清償日止，按週年利率5％計算之利息。㈢被告應自110
    年12月16日起至原告復職日止，按月提撥勞工退休金6％至原
    告於勞工保險局設立之勞工退休金專戶。㈣被告應給付原告7
    0萬元，及自起訴狀繕本送達翌日起至清償日止，按週年利
    率5％計算之利息。㈤被告應補提撥110年11月1日起至110年12
    月15日止勞工退休金6％至原告於勞工保險局設立之勞工退休
    金專戶。」就聲明第1項確認兩造間僱傭關係存在部分，原
    告為經勞動部許可受聘僱之外國人，聘僱期間自109年9月15
    日起至112年9月14日止，原告主張被告於110年12月15日解
    聘原告，是本件僱傭關係存續期間為1年9月，又原告雖未主
    張被告每月應提撥勞工退休金數額，然依原告主張其每月薪
    資20萬元，依勞工退休金月提繳分級表其薪資投保級距為15
    萬元，被告每月應提繳退休金為9,000元（計算式：級距×6％
    ），則本項訴訟標的價額應核定為438萬9,000元【計算式：
    （20萬＋9,000元）×21月＝438萬9,000元）；就聲明第2、3項
    請求被告按月給付薪資及提撥勞工退休金部分，均係以兩造
    間之僱傭關係存在為前提，與聲明第1項請求確認僱傭關係
    存在部分，雖為不同訴訟標的，惟自經濟上觀之，其訴訟目
    的一致，不超出終局標的範圍，訴訟標的價額應擇其中價額
    較高者定之（最高法院95年度台抗字第64號裁定意旨參照）
    ，故應以聲明第1項之價額438萬9,000元定之。再原告聲明
    第4、5項係請求被告給付110年9月1日起至110年12月15日之
    薪資70萬元、提撥110年11月1日起至110年12月15日之勞工
    退休金6％即1萬3,355元【計算式：級距×6％×1（15／31）月，
    元以下四捨五入，下同】。是本件訴訟標的價額核定為510
    萬2,355元（計算式：438萬9,000＋70萬＋1萬3,355＝510萬2,3
    55元），原應繳納裁判費5萬1,589元，惟原告係提起確認僱
    傭關係、給付工資及退休金涉訟，依勞動事件法第12條第1
    項規定，應暫免徵收裁判費之三分之二，故應徵第一審裁判
    費1萬7,196元（計算式：5萬1,589×1/3＝1萬7,196元）。茲
    限原告於本裁定送達後5日內，補正如主文所示之事項，逾
    期未補正，即駁回原告之訴。
三、依民事訴訟法第249條第1項但書，裁定如主文。
中　　華　　民　　國　　111 　年　　6 　　月　　24　　日
                  勞動法庭    法　官　  梁夢迪
以上正本係照原本作成。
如不服本裁定關於核定訴訟標的價額部分，應於送達後10日內向
本院提出抗告狀，並繳納抗告費新臺幣1,000元；其餘關於命補
繳裁判費部分，不得抗告。
中　　華　　民　　國　　111 　年　　6 　　月　　24　　日
                              書記官　  林昀潔